【裁判字號】    97,台簡抗,30
【裁判日期】    971218
【裁判案由】    請求定暫時狀態處分
【裁判全文】
最高法院民事裁定              九十七年度台簡抗字第三○號
抗  告  人  甲○○
上列抗告人因與合作金庫商業銀行股份有限公司台中分行間請求
定暫時狀態處分事件，對於中華民國九十七年八月十四日台灣台
中地方法院裁定（九十七年度簡聲抗字第三號），提起抗告，本
院裁定如下：
    主  文
抗告駁回。
抗告訴訟費用由抗告人負擔。
    理  由
按不得上訴於第三審法院之事件，其第二審法院所為裁定，不得
抗告，民事訴訟法第四百八十四條第一項前段定有明文。此項裁
定，係指屬於本訴訟事件之裁定，其事件不得上訴於第三審，及
其他裁定，其本案訴訟事件不得上訴於第三審者而言。又對於財
產權訴訟之第二審判決，如因上訴所得受之利益，不逾新台幣（
下同）一百萬元者，不得上訴，為民事訴訟法第四百六十六條第
一項所明定。該上訴利益額數，業經司法院依同條第三項規定於
民國九十一年一月二十九日以（九一）院台廳民一字第○三○七
五號令，提高為一百五十萬元，並自同年二月八日起實施。而對
於民事訴訟法第四百二十七條第二項簡易訴訟程序之第二審裁判
，其上訴利益逾第四百六十六條所定之額數者，當事人僅得以其
適用法規顯有錯誤為理由，逕向最高法院提起上訴或抗告。前項
上訴及抗告，除別有規定外，仍適用第三編第二章第三審程序、
第四編抗告程序之規定，此觀同法第四百三十六條之二第一項、
第二項規定自明。是簡易訴訟程序第二審法院所為裁定，若其本
案訴訟之訴訟標的價額或金額未逾一百五十萬元者，即不得對之
提起抗告。查本件抗告人就其請求相對人合作金庫商業銀行股份
有限公司台中分行之損害賠償等金額聲請定暫時狀態之處分，該
本案訴訟之訴訟標的金額（即定暫時狀態處分請求之金額）僅二
十三萬八千九百七十六元（損害賠償金十六萬元、利息七萬八千
九百七十六元），並未逾一百五十萬元，依上說明，自不得對第
二審法院所為裁定提起抗告。抗告人對於原法院駁回其抗告之裁
定，再為抗告，原法院認其再為抗告不合法，裁定駁回其再抗告
（原裁定誤為抗告），於法尚無違誤。抗告意旨，指摘原裁定不
當，聲明廢棄，難認為有理由。
據上論結，本件抗告為無理由。依民事訴訟法第四百三十六條之
二第二項、第四百九十五條之一第一項、第四百四十九條第一項
、第九十五條、第七十八條，裁定如主文。
中    華    民    國  九十七  年   十二   月   十八   日
                      最高法院民事第四庭
                          審判長法官  許  朝  雄
                                法官  陳  淑  敏
                                法官  鄭  玉  山
                                法官  黃  義  豐
                                法官  袁  靜  文
      本件正本證明與原本無異
                                      書  記  官
中    華    民    國  九十七  年   十二   月   三十   日
                                                Ａ


司法院資訊處製作；財團法人民間司法改革基金會備份。
